【裁判字號】    97,交簡上,108
【裁判日期】    980106
【裁判案由】    公共危險
【裁判全文】
台灣屏東地方法院刑事判決      97年度交簡上字第108號
    公  訴  人  臺灣屏東地方法院檢察署檢察官
    被      告
    即 上訴 人  甲○○
上列上訴人即被告因公共危險案件，不服台灣屏東地方法院97年
度交簡字第771 號中華民國97年9 月4 日第一審簡易判決（聲請
簡易判決處刑案號97年度偵字第5379號），提起上訴，本院管轄
之第二審合議庭判決如下：
    主  文
上訴駁回。
甲○○緩刑貳年，並應向指定之公益團體、地方自治團體或社區
提供肆拾小時之義務勞務。緩刑期內付保護管束。
    事  實  及  理  由
一、甲○○於民國97年8 月9 日20時許，在屏東縣萬丹鄉○○村
    ○○路896 巷13號住處內，與男友洪文智共同飲用2 瓶高粱
    酒後，明知自己因而有精神狀況不佳、自制力較差等不能安
    全駕駛動力交通工具之情形，竟仍於翌日8 時許駕駛屬於動
    力交通工具之車號6490—JB號自小客車，由上址往屏東縣萬
    丹鄉社皮村方向，沿大圳路由南往北行駛。嗣於同日13時許
    ，行經屏東縣萬丹鄉○○村○○路與產業道路口時，終因不
    勝酒力，而未注意其前方適有鄭宇廷騎乘車號M7C —159 號
    重機車沿產業道路由西往東方向行駛而正欲穿越該路口，兩
    車遂於路口處發生碰撞，致鄭宇廷受有右髖及右大拇趾挫傷
    等傷害（傷害部份未據告訴）。嗣警方據報到場處理，並於
    同日13時31分許，測得甲○○呼氣中所含酒精濃度為每公升
    0.30毫克，始悉上情。
二、訊據被告甲○○就上述犯行於本院審理中坦承不諱，核與證
    人鄭宇廷於警詢中證述相符，並有屏東縣政府警察局屏警交
    字第V00000000 號舉發違反道路交通管理事件通知單、車輛
    肇事報告表、肇事現場略圖、刑法第一百八十五條之三案件
    測試觀察記錄表、酒精測試結果、載有鄭宇廷傷勢之國軍高
    雄總醫院附設屏東民眾診療服務處診斷證明書各1 紙及車禍
    現場照片7 張附卷可稽。又按刑法第185 條之3 服用酒類，
    不能安全駕駛動力交通工具而駕駛罪，係屬抽像危險犯，不
    以發生具體危險為必要，參考德國、美國之認定標準，對於
    呼氣中酒精濃度已達每公升0.55毫克，肇事率為一般正常人
    之10倍，認為已達不能安全駕駛之標準，又呼氣中所含酒精
    成分若達每公升0.25毫克至0.50毫克時，對駕駛能力之影響
    為駕駛人視覺、反應靈敏性減弱，對速度及距離的判斷力變
    差，此時肇事率較諸正常狀況約提高為2 至6 倍之間，此有
    法務部88年5 月18日法88檢字第001669號函可資參照。次按
    體內酒精含量倒推計算之代謝率，依交通部運輸研究所於77
    年8 月間針對國人進行實驗研究指出為每小時每公升0.0628
    毫克（引自陳高村著吐氣中酒精含量倒推計算過程乙文）。
    查被告於97年8 月10日8 時許開始駕車，同日13時許肇事，
    而員警係於同日13時31分許始對被告進行呼氣酒精度測試，
    可知被告自開始駕車至接受呼氣酒精濃度測試之時間相距達
    5.5 小時許；又被告經測得之呼氣酒精濃度測定值為每公升
    0.3 毫克，是依上揭國人體內酒精含量代謝率計算，被告於
    駕車時之呼氣所含酒精濃度應已達每公升0.65毫克（計算式
    為0.30 mg/L ＋0.0628mg/ L ×5.5hr ≒0.65 mg/L） ，且
    被告於本件肇事經查獲、測試或詢問過程中，確有語無倫次
    、含糊不清、多話等跡象，此亦據員警簡信旭於刑法第一百
    八十五條之三案件測試觀察記錄表中記錄明確，參以被告亦
    因之發生車禍肇事，已對行車安全造成危害，業如上述，顯
    見本件車禍之肇生與其於車禍前飲酒致精神狀況達不能安全
    駕駛之程度有關，揆諸上揭說明，足徵被告行車當時係處於
    不能安全駕駛動力交通工具之狀態甚明。本件事證明確，被
    告犯行應堪認定。
二、核被告甲○○所為，係犯刑法第185條之3服用酒類不能安全
    駕駛動力交通工具而駕駛罪。原審審酌被告酒後無視法律之
    規定仍駕車上路等一切情狀，量處拘役50日，並諭知易科罰
    金之折算標準，其認事用法，均無不合，量刑亦屬妥適。被
    告上訴意旨空言指摘原審判決不當，顯無理由，應予駁回。
    惟查被告犯後已深表悔悟，且拘役之執行對其酒癮戒除並無
    實益，其患有重鬱症、現無業，就本件酒駕車禍已與被害人
    達成和解，分別有署立屏東醫院診斷證明書、新園鄉調解委
    員會調解筆錄可稽，其前於86年間因肅清煙毒條例案件受有
    期徒刑執行完畢後五年內未再犯有期徒刑以上之罪、素行尚
    佳，有臺灣高等法院被告全國前案紀錄表在卷可稽，本院斟
    酌上情，認其一時失慮而罹刑典，經此審判科刑，當知所警
    惕，信無再犯之虞，本件所宣告之刑以暫不執行為適當，爰
    諭知緩刑2 年，以勵自新。惟為使其戒慎其行，本院乃認除
    前開緩刑之宣告外，另有賦予被告一定負擔之必要，並依刑
    法第74條第2 項第5 款之規定，命其應向指定之公益團體、
    地方自治團體或社區提供240 小時之義務勞務。至其應如何
    執行，宜由檢察官考量被告所犯罪名，並參酌其性別、家庭
    、身分、職業、經歷、特殊專長、體能狀況及素行紀錄與參
    加意願等個人因素，再依義務勞務執行機關（構）之地域、
    特性及勞務內容等為適當之安排，併此敘明。又因本院對被
    告為刑法74條第2 項第5 款提供義務勞務之宣告，是併依刑
    法第93條第1 項第2 款之規定，諭知於緩刑期間付保護管束
    。
據上論斷，應依刑事訴訟法第455 條之1 第1 項、第3 項、第36
8 條，刑法第74條第1 項第2 款、第2 項第5 款、第93條第1 項
第2 款，判決如主文。
本案經檢察官李侑姿到庭執行職務。
中    華    民      國      98    年   1    月    6   日
                    刑事第五庭
                              審判長法  官  石家禎
                                    法  官  林家聖
                                    法  官  程士傑
上正本證明與原本無異。
不得上訴
中    華    民      國      98    年   1    月    6   日
                                    書記官  林鴻仁


司法院資訊處製作；財團法人民間司法改革基金會備份。
